【裁判字號】    98,消債更,210
【裁判日期】    990120
【裁判案由】    更生事件
【裁判全文】
臺灣屏東地方法院民事裁定           98年度消債更字第210號
聲  請  人
即債務人    甲○○
代  理  人  乙○○
上列當事人聲請消費者債務清理事件，本院裁定如下：
    主  文
債務人甲○○自中華民國九十九年二月二十五日十二時起開始更
生程序。
命司法事務官進行本件更生程序。
    理  由
一、按債務人不能清償債務或有不能清償之虞；且無擔保或無優
    先權之債務總額未逾新台幣1200萬元者，於法院裁定開始清
    算程序或宣告破產前，得向法院聲請更生；又法院開始更生
    程序之裁定，應載明其年、月、日、時，並即時發生效力，
    消費者債務清理條例第3 條、第42條第1 項、第45條第1 項
    分別定有明文。次按法院裁定開始更生或清算程序後，得命
    司法事務官進行更生或清算程序，必要時得選任律師、會計
    師或其他適當之自然人或法人一人為監督人或管理人，同條
    例第16條第1 項亦有明文。
二、本件債務人主張：債務人就其總額新台幣（下同）932,688
    元之債務有不能清償之情事，曾於民國97年間以書面向最大
    債權金融機構台北富邦新銀行請求依「中華民國銀行公會會
    員辦理消費金融案件無擔保債務協商機制」共同協商債務清
    償方案，嗣協商成立，約定自97年8 月起分87期攤還，每月
    應繳金額為10,722元；因債務人任職廚師，於95及96年之月
    平均收入約30,000元，扣除協商金額後，債務人之薪資雖有
    餘款19,278元可資運用，但債務人除有每月基本生活費需支
    應外，尚須獨力扶養債務人3 名子女，債務人雖有坐落屏東
    市廣興里廣興126 之12號之土地所有權應有部份三分之一，
    但其上尚有房屋，變現價值不高；則以債務人每月平均約30
    ,000元，扣除協商金額後，債務人之薪資僅有餘款19,278元
    可資運用，實已不足以維持基本生活，並於繳納數期後毀諾
    ；顯係因不可歸責於己之事由，致難以履行已成立之協商內
    容，又其無擔保或無優先權之債務總額未逾1,200 萬元，復
    未經法院裁定開始清算程序或宣告破產，爰向本院聲請更生
    等語。
三、經查債務人所主張之上開事實，業據其提出無擔保債務還款
    計畫、債權人清冊、財政部南區國稅局96、97年度綜合所得
    稅各類所得資料清單暨財產歸屬資料清單及戶籍謄本等件為
    證，復經本院依職權調閱債務人財產所得情形，有稅務電子
    閘門財產所得調件明細表等附卷可稽，堪信屬實。此外，
    本件又查無債務人有消費者債務清理條例第6 條第3 項、第
    8 條或第46條各款所定駁回更生聲請之事由存在，則債務人
    聲請更生，應屬有據，爰裁定如主文第1 項所示，並命司法
    事務官進行本件更生程序。
中    華    民    國    99    年    1     月    20    日
                        民事庭法  官  李麗芳
正本係照原本作成。
本裁定不得抗告。
本件公告日期：99年1月20日
中    華    民    國    99    年    1     月    20    日
                              書記官  滕一珍

司法院資訊處製作；財團法人民間司法改革基金會備份。
